臺灣高雄地方法院刑事判決　　　　　　　94年度訴字第2512號
公　訴　人　臺灣高雄地方法院檢察署檢察官
被　　　告　甲○○
上列被告因毒品危害防制條例案件，經檢察官提起公訴（94年度
毒偵字第4972號），被告於準備程序就被訴事實為有罪之陳述，
本院聽取當事人之意見後，合議庭裁定改以簡式審判程序審理，
本院判決如下：
    主  文
甲○○連續施用第一級毒品，累犯，處有期徒刑拾月，扣案之海
洛因壹包（淨重零點零肆公克，沾有海洛因成分之包裝袋重零點
壹柒公克）均沒收銷燬之。
    事  實
一、甲○○於民國87年間因犯施用毒品案件，送觀察、勒戒後，
    認有繼續施用毒品之傾向，由臺灣高雄地方法院以87年度易
    字第2756號令入戒治處所施以強制戒治，於87年10月30日戒
    治完成；復於89年7 月20日因施用第二級毒品安非他命案件
    ，經臺灣高雄地方法院以89年度毒聲字第5404號令入戒治處
    所施以強制戒治1 年，於90年7 月7 日戒治期滿，並經檢察
    官聲請簡易判決處刑，經臺灣高雄地方法院以89年度鳳簡字
    第585 號判處有期徒刑5 月確定，又因偽造有價證券案件，
    經法院判處有期徒刑8 月確定，經聲請定應執刑，本院以90
    年度聲字第2205號裁定定應執行刑有期徒刑1 年確定，並於
    91年6 月25日縮刑期滿執行完畢。詎其明知海洛因業經公告
    列為毒品危害防制條例第2 條第2 項第1 款之第一級毒品，
    不得非法持有、施用，竟猶不知戒絕悔改，仍基於施用第一
    級毒品海洛因之概括犯意，自94年2 月中旬某日起至同年5
    月24日凌晨零時止，在高雄縣鳳山市○○街某處，以3 至4
    日施用1 次之頻率，將第一級毒品海洛因粉末混合水以針筒
    注射身體之方式，連續施用第一級毒品海洛因多次。嗣於94
    年5 月20日下午4 時30分許，在高雄縣鳳山市○○○路與凱
    旋路口處為警查獲，並扣得其所持有之第一級毒品海洛1包
    （驗後淨重0.04公克，沾有海洛因成分之包裝袋重0.17 公
    克）。
二、案經高雄縣政府警察局鳳山分局移送臺灣高雄地方法院檢察
    署檢察官偵查起訴。
    理  由
壹、程序部分：
一、本件被告甲○○所犯係死刑、無期徒刑、最輕本刑為3 年以
    上有期徒刑以外之罪，其於準備程序中就被訴事實為有罪之
    陳述，經法官告知簡式審判程序之旨，並聽取公訴人、被告
    之意見後，本院認為適宜獨任進行簡式審判程序，故本件適
    用簡式審判程序審理，合先敘明。
貳、實體部分：
一、上揭犯罪事實業據被告甲○○於本院審理中坦承不諱（參見
    本院審理卷第89頁），被告於94年5 月20日下午4 時30分許
    為警查獲後採尿送驗結果，呈嗎啡陽性反應，此有台灣檢驗
    科技股份有限公司94年6 月8 日編號KＺ000000000000號濫用
    藥物尿液檢驗報告（參見本院審理卷第31頁）。另有扣案疑
    似海洛因粉末1 包經送驗結果，確屬於第一級毒品海洛因成
    分（淨重0.04公克，沾有海洛因成分之包裝袋重0.17公克）
    ，此有法務部調查局94年7 月12日編號調科壹字第22002046
    8 號1 紙附卷可參（參見本院審理卷第26頁），被告上開自
    白與事實相符，堪信為真實。
二、再查，被告於87年間因犯施用毒品案件，送觀察、勒戒後，
    認有繼續施用毒品之傾向，由臺灣高雄地方法院以87年度易
    字第2756號令入戒治處所施以強制戒治，於87年10月30 日
    戒治完成；復於89年7 月20日因施用第二級毒品安非他命案
    件，經臺灣高雄地方法院以89年度毒聲字第5404號令入戒治
    處所施以強制戒治1 年，於90年7 月7 日戒治期滿等事實，
    有本院被告院內索引卡紀錄表、臺灣高等法院被告全國前案
    紀錄表、臺灣高雄地方法院檢察署刑案資料查註紀錄表各1
    份在卷可稽，被告於強制戒治執行完畢後5 年內再犯施用第
    一級毒品犯行，事證明確，應依法予以論罪科刑。
三、核被告所為，係犯該條例第10條第1項之施用第一級毒品罪
     被告先後施用第一級毒品海洛因之行為，時間緊接，犯罪
    構成要件相同，顯係基於概括犯意反覆為之，為連續犯，應
    依刑法第56條之規定以一罪論，並加重其刑。其多次持有海
    洛因後進而施用，其持有行為應被其施用之行為所吸收，不
    另論罪。末查，被告因施用毒品案件，經臺灣高雄地方法院
    以89年度鳳簡字第585 號判處有期徒刑5 月確定，又因偽造
    有價證券案件，經法院判處有期徒刑8 月確定，經聲請定應
    執刑，本院以90年度聲字第2205號裁定定應執行刑有期徒刑
    1 年確定，並於91年6 月25日縮刑期滿執行完畢，有臺灣高
    等法院被告全國前案紀錄表及臺灣高雄地方法院檢察署刑案
    資料查註紀錄表各1 份在卷可稽，其於刑之執行完畢，5 年
    以內再犯本件有期徒刑以上之罪，為累犯，依刑法第47 條
    規定遞加重其刑。爰審酌被告前因施用毒品案件，經觀察勒
    戒、強制戒治後，竟再繼續施用毒品，顯見意志不堅，惟其
    犯罪係戕害自身及犯後態度等一切情狀，量處如主文所示之
    刑，以資懲儆。扣案之疑似海洛因粉末1 包經送驗結果，確
    屬於第一級毒品海洛因成分（淨重0.04公克，沾有海洛因成
    分之包裝袋重0.17公克，該包裝袋因無法與海洛因析離，應
    將整體視同毒品），此有上開法務部調查局鑑定通知書1 紙
    附卷可參，應依毒品危害防制條例第18條第1 項前段之規定
    ，宣告沒收併銷燬之。
據上論斷，應依刑事訴訟法第273條之1第1項、第299條第1項前
段，毒品危害防制條例第10條第1 項、第18條第1 項前段，刑法
第11條前段、第56條、第47條，判決如主文。
本案經檢察官黃雯麗到庭執行職務
中      華      民    國      94   年   9  月   28   日
                       鳳山刑事第二庭   法  官  廖建瑜
以上正本證明與原本無異。
如不服本判決，應於收受送達後10日內向本院提出上訴書狀。
　　　　　　　　　　　　　　　　        書記官  張家榮
中　　華　　民　　國　　94　　年　　9 　　月　　28　　日
毒品危害防制條例第10條
施用第一級毒品者，處 6 月以上 5 年以下有期徒刑。
施用第二級毒品者，處 3 年以下有期徒刑。
